【裁判字號】    89,易,401
【裁判日期】    890801
【裁判案由】    違反就業服務法
【裁判全文】
臺灣新竹地方法院刑事判決                          八十九年度易字第四０一號
    公  訴  人  臺灣新竹地方法院檢察署檢察官
    被      告  乙○○○
                丙○○
右列被告因違反就業服務法案件，經檢察官聲請簡易判決處刑（八十八年度偵字第八
三六五號），本院認應適用通常程序，判決如左：
    主  文
乙○○○、丙○○均無罪
    理  由
一、公訴意旨略以：被告丙○○明知任何人不得媒介外國人非法為他人工作，竟意圖
    營利，於民國八十五年八月三日，非法仲介持觀光護照入境且逾期停留之印尼籍
    ＴＡＮ  ＫＩＮ  ＮＡＩ（中文姓名為陳金蓮，下稱陳金蓮）外國人予乙○○○
    ；乙○○○係設在新竹縣新埔鎮○○里○鄰○○路二六七巷八號「紅粄大王店」
    之負責人，明知雇主不得聘僱或留用未經許可或許可失效之外國人，竟自八十五
    年八月十日起，僱用丙○○所媒介未經許可之印尼籍ＴＡＮ  ＫＩＮ  ＮＡＩ外
    國人擔任「紅粄大王店」之收費員工作。迄八十八年十一月十九日在上址為警查
    獲，因認被告乙○○○涉有違反就業服務法第五十三條第一款罪嫌、被告丙○○
    涉有違反同法第五十六條之罪嫌等語。
二、按犯罪事實應依證據認定之，無證據不得推定其犯罪事實；又不能證明被告犯罪
    者，應諭知被告無罪之判決，刑事訴訟法第一百五十四條、第三百零一條第一項
    前段分別定有明文。
三、訊據被告乙○○○堅詞否認其有僱用陳金蓮之行為，辯稱，陳金蓮是伊的媳婦，
    且與伊的兒子已生了二個小孩等語；被告丙○○亦堅詞否認係媒介陳金蓮為乙○○○工作，辯稱，伊與被告乙○○○的先生是朋友，是介紹陳金蓮給被告乙○○○做媳婦等語。經查，陳金蓮於警訊中供稱，來臺由被告丙○○接機轉送至被告
    乙○○○處，令其與被告乙○○○之子甲○○結婚，並幫忙維持生意，現已與甲○○育有二子等語，有該警訊筆錄附卷可參。再陳金蓮與被告乙○○○之子甲○○同居且分別於八十六年七月三日、八十八年一月十四日產下楊輝凡、楊予凡二
    子之事實，亦有出生證明書二紙、戶籍謄本一份及照片數幀在卷可稽，並經證人
    即至被告乙○○○住處為戶口查察之員警李志雄於本院訊問時證述屬實，應可信
    為真實，參以陳金蓮與甲○○於八十五年九月二十八日已在臺灣結婚，此有結婚
    證書一紙附卷可憑，而陳金蓮與甲○○亦已於八十九年三月二十九日在印尼國完
    成結婚登記手續，並於同年五月九日在臺完成結婚登記手續，有結婚證明書三紙
    、戶籍謄本一份及甲○○之身分證一紙在卷足憑，是陳金蓮於八十五年八月十日
    起到被告乙○○○住處，雖有幫忙照顧店內生意，惟此乃為人媳所盡之義務，並
    非受僱為乙○○○工作之情，可信為真實。故被告乙○○○辯稱並未聘僱陳金蓮
    等語，被告丙○○辯稱並未媒介外國人非法為他人工作等語，應為真實，尚為可
    採。
四、綜上，公訴人認被告乙○○○有聘僱或留用陳金蓮之犯行；被告丙○○有媒介外
    國人陳金蓮非法為他人工作之犯行，惟與就業服務法第五十八條第一項前段規定
    及同法第五十六條規定之構成要件尚有不符，自難以各該罪相繩，此外，復查無
    其他積極證據足資證明被告等有何違反就業服務法第五十八條第一項前段、第五
    十六條之犯行，自屬不能證明渠等犯罪，應為無罪判決之諭知。
據上論斷，應依刑事訴訟法第四百五十二條、第三百零一條第一項，判決如主文。
本案經檢察官羅雪梅到庭執行職務。
中      華      民      國    八十九    年      八      月      一      日
                                    臺灣新竹地方法院刑事第一庭
                                        審判長  法  官  賴  淑  敏
                                                法  官  黃  美  文
                                                法  官  馮  俊  郎
右正本證明與原本無異。
如不服本判決，應於判決送達後十日內向本院提出上訴狀( 應附繕本 )，上訴於
臺灣高等法院。
                                                書記官  謝  國  聖
中      華      民      國    八十九    年      八      月      一      日


司法院資訊處製作；財團法人民間司法改革基金會備份。
